【裁判字號】    90,毒抗,864
【裁判日期】    901130
【裁判案由】    毒品危害防制條例
【裁判全文】
臺灣高等法院刑事裁定                              九十年度毒抗字第八六四號
    抗  告  人  臺灣桃園地方法院檢察署檢察官
    被      告  甲○○
右抗告人因被告違反毒品危害防制條例案件，不服臺灣桃園地方法院九十年度毒聲字
第四○八八號，中華民國九十年十月二日裁定（臺灣桃園地方法院檢察署九十年度毒
偵字第三六五○號）提起抗告，本院裁定如左：
    主  文
抗告駁回。
    理  由
一、聲請意旨略以：被告甲○○前因施用毒品案件，經觀察、勒戒後，認無繼續施用
    毒品之傾向，由臺灣桃園地方法院檢察署檢察官於民國（下同）八十七年八月二
    十四日，以八十八年度偵字第八一六八號不起訴處分確定。惟查，被告復於九十
    年九月十一日凌晨，在桃園縣中壢市○○街七八巷十八號施用第二級毒品安非他
    命，經依臺灣桃園地方法院九十年度毒聲字第三八九九號裁定送臺灣桃園看守所
    附設勒戒處所觀察、勒戒後，認有繼續施用毒品之傾向，有該所九十年九月二十
    四日桃所澄衛勒字第○一一二一號函送之有無繼續施用毒品傾向證明書附卷可稽
    ，並有不起訴處分書及刑案資料查註紀錄表在卷可參。被告於前開不起訴處分後
    ，五年內再犯毒品危害防制條例第十條第二項之施用第二級毒品罪，爰依同條例
    第二十條第三項但書規定，聲請裁定令被告入戒治處所，施以強制制戒治云云。
二、按「犯罪事實應依證據認定之，無證據不得推定其犯罪事實」，刑事訴訟法第一
    百五十四條定有明文。又按「被告之自白不得作為有罪判決之唯一證據，仍應調
    查其他必要之證據，以察其是否與事實相符」，刑事訴訟法第一百五十六條定有
    明文。
三、經查，本件被告甲○○前因施用毒品案件，經觀察、勒戒後，認無繼續施用毒品
    之傾向，由臺灣桃園地方法院檢察署檢察官於八十七年八月二十四日，以八十八
    年度偵字第八一六八號不起訴處分確定。復於九十年九月九日為警查獲持有施用
    毒品之器具注射筒壹支扣案，而採尿檢驗尚在鑑驗中。被告於警訊及偵查中雖「
    自白」坦承上揭施用第二級毒品安非他命犯行不諱，惟此「自白」尚不得作為有
    罪判決之唯一證據。卷查本件除為警查獲之際，扣得被告所持有施用毒品之器具
    注射筒壹支外，並無察獲任何毒品扣案可為證據；而被告經警採尿送驗，鑑定報
    告之結果亦未附卷供參；此外，依檢察官所提出之卷證資料，復查無其他積極事
    證足認被告確有施用第二級毒品安非他命犯行。因此，檢察官聲請裁定令被告入
    戒治處所，施以強制戒治，核屬無據。從而，原審駁回檢察官之聲請，於法尚無
    不合，應予維持。
四、抗告意旨略以：被告於警訊及偵查中供承施用第二級毒品安非他命之犯行不諱，
    故由臺灣桃園地方法院於九十年九月十一日以九十年度毒聲字第三八九九號裁定
    送臺灣桃園看守所附設勒戒處所觀察、勒戒，而被告入所當日經所方採尿送驗，
    結果呈毒品安非他命陽性反應，經觀察、勒戒後，認有繼續施用毒品之傾向，有
    臺灣桃園監獄不法藥物尿液檢定書、臺灣桃園看守所附設勒戒處所九十年九月二
    十四日桃所澄衛勒字第○一一二一號函送之有無繼續施用毒品傾向證明書在卷足
    稽，足證被告於前開不起訴處分後五年內，復有施用毒品之犯行且有繼續施用毒
    品之傾向，揆諸前開說明，被告應令入戒治處所施以強制戒治云云。惟查，卷附
    資料中固有臺灣桃園看守所附設勒戒處所九十年九月二十四日桃所澄衛勒字第○
    一一二一號函送之有無繼續施用毒品傾向證明書（見九十年毒偵字第三六五○號
    卷第二十九頁、第三十頁），然查無所稱臺灣桃園監獄不法藥物尿液檢定書附卷
    ，且卷內亦乏任何有關被告採尿送驗結果之鑑驗報告文書可參，本院自難憑空推
    測該等鑑驗報告文書確係存在，而對被告為不利之推定。綜上，檢察官之抗告為
    無理由，應予駁回。
據上論斷，應依刑事訴訟法第四百十二條，裁定如主文。
中    華    民    國      九十    年       十一     月        三十      日
                              臺灣高等法院刑事第二十二庭
                                  審判長法  官  許  正  順
                                        法  官  林  明  俊
                                        法  官  邱  同  印
右正本證明與原本無異。
不得再抗告。
                                        書記官  莊  昭  樹
中    華    民    國      九十    年       十二     月         三       日


司法院資訊處製作；財團法人民間司法改革基金會備份。
